【裁判字號】    89,訴緝,38
【裁判日期】    890505
【裁判案由】    毒品危害防制條例
【裁判全文】
臺灣高雄地方法院刑事判決                          八十九年度訴緝字第三八號
    公  訴  人  臺灣高雄地方法院檢察署檢察官
    被      告  乙○○
右列被告因毒品危害防制條例案件，經檢察官提起公訴（八十七年度偵字第二三０九
七號），本院判決如左：
    主  文
乙○○轉讓第一級毒品，處有期徒刑壹年貳月；又轉讓第二級毒品，處有期徒刑捌月
；應執行有期徒刑壹年拾月。
    事  實
一、乙○○與李奇純及甲○○均係朋友關係，乙○○知悉李奇純及甲○○均有施用毒
    品之惡習，竟分別基於轉讓第一級毒品及第二級毒品之犯意，先於八十七年九月
    間某日，在其住處高雄市○鎮區鎮○路二九二巷二十號，無償轉讓摻有第一級毒
    品海洛因粉末之香菸予李奇純施用；復於八十七年十月二日凌晨某時，在高雄縣
    鳳山市○○路一六二號二樓，無償轉讓第二級毒品安非他命一小包約零點五公克
    予甲○○施用。嗣經警循線於八十七年十月二日三時許於高雄縣鳳山市○○路一
    六二號二樓處查獲。
二、案經高雄市政府警察局苓雅分局移送臺灣高雄地方法院檢察署檢察官偵查起訴。
    理  由
一、訊據被告乙○○矢口否認右開犯行，辯稱：李奇純是自己將伊放在桌上摻有海洛
    因之香菸拿去吸的，而甲○○所吸食的安非他命是甲○○與伊一起買的云云；惟
    查，被告右揭轉讓摻有海洛因之香菸予李奇純之犯行，業據被告先前於本院審理
    本院八十八年度訴字第一二三三號案件庭訊時自白在卷（見本院八十八年度訴字
    第一二三三號卷八十八年七月十五日訊問筆錄），核與本院八十八年度訴字第一
    二三三號案件被告李奇純所供述：我跟他（指被告乙○○）要時他正在吸，他就
    給我吸二口等語（見本院八十八年度訴字第一二三三號卷八十八年八月二十日訊
    問筆錄）相符，被告事後翻異前詞，應係畏罪之語，無可採信；又被告轉讓第二
    級毒品予甲○○之事實，亦據證人即自被告處受讓安非他命之人甲○○於偵訊時
    供述：我是跟乙○○要的（指要安非他命），就是被查到在陳美珍家那一次，在
    桌上我跟乙○○要的，他說好，我就拿來吸等語（見偵查卷第三十八頁正面），
    復於本院庭訊時亦為相同之證述（見本院八十九年四月二十五日審判筆錄），則
    被告就此部分辯稱安非他命係與甲○○共同出資購買云云，亦無可採信之處。被
    告犯罪事證明確，犯行已堪認定。
二、核被告所為，係分別犯毒品危害防制條例第八條第一項之轉讓第一級毒品罪及同
    條第二項之轉讓第二級毒品罪。被告所犯上開二罪，犯意各別，行為互殊，應予
    分論併罰。審酌被告轉讓毒品予他人施用，間接助長他人施用毒品之惡習，有礙
    社會良善之風氣，且犯罪後猶不知悔悟，仍狡詞圖脫犯行，惟念及其係無償轉讓
    毒品予他人，並未獲利，手段非惡等一切情狀，分別量處如主文所示之刑，併定
    應執行之刑，以為懲儆。而另扣案之行動電話一支，並無證據可認係被告供犯本
    罪所用之物，爰不另為沒收之諭收，併此敘明。
據上論斷，應依刑事訴訟法第二百九十九條第一項前段，毒品危害防制條例第八條第
一項、第二項，刑法第十一條、第五十一條第五款，判決如主文。
本案經檢察官高大方到庭執行職務。
中    華    民    國    八十九    年      五      月        五        日
                                  臺灣高雄地方法院刑事第六庭
      法  官  李怡諄
右正本證明與原本無異。
如不服本判決，應於判決送達後十日內，向本院提出上訴狀。
                                      書記官  羅榮全
中    華    民    國      八十九      年      五      月      六      日
附錄本件論罪條文：毒品危害防制條例第八條第一項、第二項
轉讓第一級毒品者，處一年以上七年以下有期徒刑，得併科新台幣一百萬元以下罰金
。
轉讓第二級毒品者，處六月以上五年以下有期徒刑，得併科新台幣七十萬元以下罰金
。


司法院資訊處製作；財團法人民間司法改革基金會備份。
